【裁判字號】    98,訴,214
【裁判日期】    980428
【裁判案由】    毒品危害防制條例
【裁判全文】
臺灣基隆地方法院刑事判決               98年度訴字第214號
公  訴  人  臺灣基隆地方法院檢察署檢察官
被      告  甲○○
上列被告因毒品危害防制條例案件，經檢察官提起公訴（98年度
毒偵字第261號），被告於準備程序進行中，就被訴事實為有罪
之陳述，經本院合議庭裁定由受命法官獨任進行簡式審判程序，
判決如下：
    主  文
甲○○施用第一級毒品，累犯，處有期徒刑柒月。
    事  實
一、甲○○前因施用毒品案件，二度經觀察、勒戒後，均認無繼
    續施用毒品之傾向，分別於民國87年8 月19日、88年12月21
    日釋放出所，並由臺灣基隆地方法院檢察署檢察官各以88年
    12 月20日，以87年度偵字第3401號、88年度偵緝字第539號
    不起訴處分確定。又因施用毒品案件，經本院裁定令入戒治
    處所施以強制戒治，（89年8 月22日停止戒治，嗣經撤銷停
    止戒治，於90年10月3日期滿執行完畢） ，並經上開檢察署
    檢察官聲請簡易判決處刑，由本院以89年度簡上字第46號判
    決判處有期徒刑6月確定；又犯施用毒品案件，由本院以89
    年度易字第771號判決判處有期徒刑4月確定，上開二案徒刑
    接續執行，於91 年7月17日縮刑執行完畢。再犯施用毒品案
    件，經本院以92年度訴字第303號判決判處有期徒刑8月確定
    ，於93年9月8日執行完畢。又因施用毒品案件，經本院以94
    年度訴字第215號判決判處有期徒刑1年確定，並於95年7 月
    26日縮刑刑滿執行完畢。復因施用毒品案件，經本院以95年
    度訴字第966號判決判處有期徒刑7月確定，嗣經減刑為有期
    徒刑3月又15日，於96年7月27日執行完畢。又因施用毒品案
    件，經本院以96年度訴字第799號判處有期徒刑8月，於97年
    10月17日縮刑期滿執行完畢（構成累犯）。
二、詎甲○○仍未戒除毒癮，基於施用第一級毒品海洛因之犯意
    ，於97年12月12日下午5、6時許，在基隆市○○區○○路29
    8巷15號住處內，以將第一級毒品海洛因置於針筒，以注射
    血管之方式，施用海洛因1次。嗣於同日晚間7時45分，在基
    隆市○○區○○街往市區方向，為警盤查時，經其同意採尿
    液送驗，結果呈嗎啡及可待因陽性反應，始悉上情。
三、案經基隆市警察局第一分局報告臺灣基隆地方法院檢察署檢
    察官偵查起訴。
    理  由
一、本件被告所犯者非為死刑、無期徒刑、最輕本刑為3 年以上
    有期徒刑之罪或高等法院管轄第一審案件，其於準備程序進
    行中，先就被訴事實為有罪之陳述，經告知其簡式審判程序
    之旨，並聽取公訴人及被告之意見後，本院依刑事訴訟法第
    273條之1第1 項之規定，裁定由受命法官獨任進行簡式審判
    程序，且依同法第273條之2規定，簡式審判程序之證據調查
    ，不受第159條第1項、第161條之2、第161條之3、第163 條
    之1及第164條至第170條規定之限制，合先敘明。
二、前揭犯罪事實，業據被告於本院準備程序及審理時坦承不諱
    ，又經被告同意為警查獲後採集之尿液，經警送驗，分別呈
    現嗎啡、可待因之陽性反應，此有基隆市警察局第一分局偵
    辦毒品案件尿液檢體對照表及台灣尖端先進生技醫藥股份有
    限公司濫用藥物檢驗報告各乙份附卷可稽，且參之以酵素免
    疫分析或薄層定性分析等方式為初步篩檢者，檢驗結果雖有
    相當程度偽陽性之可能，然以氣（液）相層析、質譜分析之
    儀器為交叉確認者，檢驗結果出現偽陽性之機率則極低，因
    而具有公信力，核足為對涉嫌人不利之認定；尤以「毒品施
    用後於尿液、血液中可檢出之最大時限，與施用劑量、施用
    頻率、施用方式、施用者飲水量之多寡、個人體質、代謝情
    況、檢體收集時間點及所用檢測方法之靈敏度等因素有關，
    因個案而異。依據Clarke's Isolation Identification of
    Drugs第二版記載，血液中藥物之半衰期（濃度減半所需時
    間）分別為古柯鹼0.7-1.5小時、海洛因3分鐘（其代謝物為
    嗎啡2- 3小時）、嗎啡2-3小時、大麻20-36小時、安非他命
    12小時（當尿液偏酸性時，為4-8小時）、甲基安非他命9小
    時、Ketamine2- 4小時，而MDMA約8.49小時。一般於尿液中
    可檢出之最大時限，古柯鹼為施用後1-4天、海洛因2-4 天
    、嗎啡2-4天、大麻1-10天、安非他命1-4天、甲基安非他命
    1-5天、MDMA 1- 4天、MDA 1-4天、Ketamine2-4天。」此曾
    經行政院衛生署藥物食品檢驗局以92年7月23日管檢字第092
    0005609號函釋在案，足認被告自白與犯罪事實相符，本件
    犯罪事證明確，犯行洵堪認定，應依法論科。
三、查海洛因係毒品危害防制條例第2條第2項第1 款所定之第一
    級毒品，核被告所為係犯毒品危害防制條例第10條第1 項之
    施用第一級毒品罪。被告持有第一級毒品海洛因之低度行為
    ，應為施用第一級毒品之高度行為所吸收，不另論罪，又被
    告有事實欄所示論罪科刑執行完畢情形，有臺灣高等法院被
    告前案紀錄表乙份附卷可查，其於有期徒刑執行完畢後5 年
    內，故意再犯本件有期徒刑以上之罪，為累犯，應依刑法第
    47條第1項加重其刑。爰審酌被告曾有施用毒品之前科仍不
    知戒除，惟犯罪後坦承犯行，且所犯之施用毒品犯行乃戕害
    自己身心健康，並未危及他人等一切情狀，量處如主文所示
    之刑。
據上論斷，應依刑事訴訟法第273條之1第1項、第299條第1 項前
段，毒品危害防制條例第10條第1 項，刑法第11條前段、第47條
第1項，判決如主文。
本案經檢察官乙○○到庭執行職務。
中    華    民    國     98    年    4    月  28      日
                  刑事第四庭法  官  周霙蘭
以上正本證明與原本無異。
如不服本判決應於收受本判決後10日內向本院提出上訴書狀，其
未敘述上訴理由者，並得於提起上訴後10日內向本院補提理由書
狀（均須按他造當事人之人數附繕本）「切勿逕送上級法院」。
中    華    民    國     98    年    4    月  28      日
                            書記官  莊智凱
附錄本案所犯法條：
毒品危害防制條例第10條：
I施用第一級毒品者，處 6 月以上 5 年以下有期徒刑。
II施用第二級毒品者，處 3 年以下有期徒刑。


司法院資訊處製作；財團法人民間司法改革基金會備份。
